# 求助陈版及各位网友，房地产开发企业开发成本

提问人：剑寒九州 时间：2020-10-28 15:33:06
A房地产开发企业 2015 年通过补交土地出让金取得了一块商服用地土地使用权（原为工业用地）。土地上有一幢厂房未拆除，厂房房产证为B公司（B为A母公司）。
A公司向B公司支付了厂房拆除损失（厂房账面净值）、厂房拆除费用、搬迁费用共计 5000 万元，该部分费用计入开发成本。
想向陈版及各位网友请教，该部分支出能否计入房地产开发成本？能否在土增前扣除？如果不能全部计入开发成本，那么细分的情况下，是不是可以将厂房拆除费用计入开发成本，将厂房拆除损失及搬迁费用计入营业外支出？
我觉得该部分费用不应该计入开发成本，有两个原因：
（ 1 ） 2015 年工业用地变更为商服用地，按照政府委托的评估事务土地评估价值，补交土地出让金，评估报告中已假定土地为净地交付（宗地内场地平整），因此该部分拆迁成本应由政府向B公司支付。如果由A公司额外承担该部分费用，应计入营业外支出。
（ 2 ）该部分支出不会增加企业额外的经济利益流入，因此不符合资产的定义，不应计入开发成本，应属于当期费用。
（ 3 ）土地增值税暂行条例中提到的可税前扣除的拆迁补偿费用，我理解是在有拆迁补偿政策的前提下、由政府主导的拆迁补偿支出，主要发生在土地一级开发中，因此该项公司之间签订的拆迁补偿费用，无法在土地增值税前扣除。
企业的观点是：（ 1 ）该项拆迁补偿支出是进行房地产开发的必要支出，如果不拆除上述厂房，则开地产开发无法进行，因此符合资产定义，应计入开发成本；（ 2 ）由于企业为国有企业，账面出现较大的非经常性损益，需要进行单独的报备和说明程序。

回答人：chenyiwei
1 、既然“评估报告中已假定土地为净地交付（宗地内场地平整），因此该部分拆迁成本应由政府向B公司支付”，那 1 么为何由A向B支付？A支付后能否要求政府补偿？
2 、因为B是A的母公司，所以A向B支付该款项有何特殊考虑？B所获得的土地补偿款是否已涵盖该厂房的拆除损失？是否重复支付补偿款？
3 、A或其他房地产企业遇到类似问题，在非关联交易中是如何处理的，有无可参考的惯例？